# 租期 12 个月，合同逐年续签，不认定为短期租赁，如何确定租赁期和租赁金额？

提问人：fuqumian 时间：2022-04-02 10:21:47
关联方之间 1 年期的房屋租赁合同，存在逐年续签惯例。新租赁准则下，如果不认定为短期租赁，那按照新租赁准则的一般处理方法，实操上有个问题，如何确定租赁期和租赁金额，如何进行会计处理？

回答人：chenyiwei
《计学精要 2021 》第三章“租赁期”第四节“实务中租赁期的确定”中“4.2 固定租赁期 1 年+12个月滚动续期选择权的处理”这一节中有专门讨论，可以参考。